【裁判字號】    95,易,314
【裁判日期】    951101
【裁判案由】    竊盜等
【裁判全文】
臺灣雲林地方法院刑事判決               95年度易字第314號
公  訴  人  臺灣雲林地方法院檢察署檢察官
被      告  甲○○
上列被告因竊盜等案件，經檢察官提起公訴（95年度偵字第2607
號），被告於準備程序進行中，就被訴事實為有罪之陳述，本院
合議庭裁定由受命法官獨任依簡式審判程序審理，判決如下：
    主      文
甲○○攜帶兇器竊盜，累犯，處有期徒刑捌月。扣案螺絲起子壹
支沒收之。
    事      實
一、甲○○前因竊盜、偽造文書及違反毒品危害防制條例等案件
    ，經法院分別判處有期徒刑8 月、4 月、6 月確定（後2案
    經法院裁定定其應執行之刑9 月確定），接續執行，於民國
    91 年7月31日縮短刑期假釋出監，所餘刑期付保護管束，於
    91 年11 月16日期滿未經撤銷，以已執行完畢論。詎猶不知
    悔改，基於意圖為自己不法所有之犯意，於95年5 月16日凌
    晨1時45 分許，在雲林縣麥寮鄉○○村○○路62號前，攜帶
    其所有，客觀上足以對人之生命、身體、安全構成威脅，具
    有危險性可供兇器使用之螺絲起子1 支，並基於毀損之犯意
    ，持前開螺絲起子損壞丙○○所有車牌號碼BO-9885 號（起
    訴書誤為BQ-9885 號）自小客貨車之車鎖後，入內竊取高速
    公路回數票證9 張得手，足以生損害於丙○○，旋為丙○○
    發覺追趕，在光復路全虹通訊行前，為巡邏員警當場逮捕，
    並扣得螺絲起子1 支及高速公路回數票證9 張。
二、案經丙○○訴由雲林縣警察局臺西分局報告偵辦。
    理      由
一、上開犯罪事實，業據被告甲○○於警詢、偵查及本院審理中
    坦承不諱，核與證人即告訴人丙○○警詢指述情節相符，並
    有告訴人出具之贓物認領保管單1 紙、現場照片3 張在卷，
    螺絲起子1 支扣案可稽，足認被告自白與事實相符，本件事
    證明確，被告犯行堪以認定，應依法論科。
二、(一)行為後法律有變更者，適用行為時之法律。但行為後之法
      律有利於行為人者，適用最有利於行為人之法律，現行刑
      法第2 條第1 項定有明文。查刑法業於94年1 月7 日修正
      ，於94年2 月2 日公布，並於被告行為後之95年7 月1 日
      施行。是本件被告行為後，法律已有變更。按現行刑法第
      2 條第1 項之規定，係規範行為後法律變更所生新舊法律
      比較適用之準據法，於新刑法施行後，應適用新刑法第2
      條第1 項之規定，為「從舊從輕」之比較。又比較時應就
      罪刑有關之共犯、未遂犯、想像競合犯、牽連犯、連續犯
      、結合犯，以及累犯加重、自首減輕暨其他法定加減原因
      （如身分加減）與加減比例等一切情形，綜其全部之結果
      ，而為比較，再適用有利於行為人之法律處斷，不得一部
      割裂分別適用不同之新舊法，最高法院95年第8 次刑事庭
      會議決議意旨可資參照。本案關於新舊法比較詳如附表所
      示，經綜合比較結果，修正前刑法之規定並無不利於行為
      人，而應予適用，核先敘明。
    (二)查螺絲起子係金屬製品，質硬而形尖，有現場照片1 張（
      警卷第12頁）、扣案螺絲起子1 支足憑，客觀上足以危害
      他人生命、身體之安全，自屬兇器。
    (三)核被告所為，係犯刑法第321 條第1 項第3 款加重竊盜罪
      、同法第354 條毀損罪。被告所犯上開2 罪間，有方法、
      結果之牽連關係，應從一重之加重竊盜罪處斷。其前因竊
      盜、偽造文書及違反毒品危害防制條例等案件，經法院分
      別判處有期徒刑8 月、4 月、6 月確定（後2 案經法院裁
      定定其應執行之刑9 月確定），接續執行，於91年7 月31
      日縮短刑期假釋出監，所餘刑期付保護管束，於91年11
      月16日期滿未經撤銷，以已執行完畢論，有臺灣高等法院
      被告前案紀錄表1 份在卷可考，其於5 年以內再犯本件有
      期徒刑以上之罪，為累犯，應依法加重其刑。
    (四)爰審酌被告前曾受有期徒刑之宣告，有臺灣高等法院被告
      前案紀錄表1 份附卷，其因一時貪圖小利，致罹刑典，犯
      後坦白承認，顯現後悔之意等犯罪之動機、手段、所生損
      害等一切情狀，量處如主文所示之刑，以資警懲。
    (五)末查扣案螺絲起子1 支，係被告所有，持以毀損告訴人車
      鎖，入內竊取財物，為供犯罪所用之物，業據被告供承在
      卷，爰依法宣告沒收。
三、據上論斷，應依刑事訴訟法第273 條之1 第1 項、第299 條
    第1 項前段，刑法第2 條第1 項前段、第321 條第1 項第3
    款、第354 條、修正前刑法第47條、第55條、第38條第1 項
    第2 款，罰金罰鍰提高標準條例第1 條前段，判決如主文。
本案經檢察官乙○○到庭執行職務
中    華    民    國    95    年    11    月    1     日
                  刑事第二庭  法  官  李  貞  瑩
以上正本證明與原本無異。
如不服本判決，應於判決送達後10日內，向本院提出上訴狀。（
須附繕本）
中    華    民    國    95    年    11    月    1     日
                              書記官  孫  秀  桃
附錄本案論罪科刑法條全文
 中華民國刑法第321條
（加重竊盜罪）
犯竊盜罪而有左列情形之一者，處 6 月以上、 5 年以下有期徒
刑：
一  於夜間侵入住宅或有人居住之建築物、船艦或隱匿其內而犯
之者。
二  毀越門扇、牆垣或其他安全設備而犯之者。
三  攜帶兇器而犯之者。
四  結夥三人以上而犯之者。
五  乘火災、水災或其他災害之際而犯之者。
六  在車站或埠頭而犯之者。
前項之未遂犯罰之。
中華民國刑法第354條
（毀損器物罪）
毀棄、損壞前二條以外之他人之物或致令不堪用，足以生損害於
公眾或他人者，處2 年以下有期徒刑、拘役或5 百元以下罰金。
附表
┌────────┬────────┬────────┬────────┐
│法        條    │修正前規定      │修正後規定      │新舊法之適用    │
├────────┼────────┼────────┼────────┤
│刑法第354 條法定│罰金罰鍰提高標準│刑法施行法第1 條│(一)適用舊法。    │
│刑關於罰金部分：│條例第1 條前段之│之1 規定：「中華│(二)本件被告所犯刑│
│罰金罰鍰提高標準│規定：「依法律應│民國94年01月07日│法第354 條之罪法│
│條例第1 條前段、│處罰金、罰鍰者，│刑法修正施行後，│定刑有罰金刑（銀│
│現行法規所定貨幣│就其原定數額得提│刑法分則編未修正│元500 元以下），│
│單位折算新臺幣條│高為2 倍至10倍。│之條文定有罰金者│且為刑法分則編未│
│例第2 條、刑法第│」              │，自94年01月07日│修正之條文而定有│
│33 條 第5 款    │現行法規所定貨幣│刑法修正施行後，│罰金刑者，於刑法│
│                │單位折算新臺幣條│就其所定數額提高│施行法第1 條之1 │
│                │例第2 條規定：「│為30倍，但72年06│修正增訂前，其貨│
│                │現行法規所定金額│月26日到94年01月│幣單位為銀元，是│
│                │之貨幣單位為圓、│07日新增或修正之│被告所犯刑法第  │
│                │銀元或元者，以新│條文，就其所定數│354 條之罪罰金刑│
│                │臺幣元之3 倍折算│額提高為3 倍。」│之提高標準，於適│
│                │之。」          │刑法第33條第5 款│用罰金罰鍰提高標│
│                │刑法第33條第5 款│規定：「罰金：新│準條例第1 條前段│
│                │規定：「罰金：1 │臺幣1,000 元以上│及現行法規所定貨│
│                │元以上。」      │，以百元計算之。│幣單位折算新臺幣│
│                │                │」              │條例第2 條規定換│
│                │                │                │算為新臺幣時，法│
│                │                │                │定刑罰金部分，應│
│                │                │                │為罰金新臺幣    │
│                │                │                │15,000元以下（乘│
│                │                │                │以2 至10，再乘以│
│                │                │                │3） 。如適用刑法│
│                │                │                │施行法第1 條之1 │
│                │                │                │規定提高30倍，則│
│                │                │                │為罰金新臺幣    │
│                │                │                │15,000元以下（乘│
│                │                │                │以30），故關於法│
│                │                │                │定刑為罰金部分之│
│                │                │                │提高標準，新法並│
│                │                │                │非較有利於被告，│
│                │                │                │本案關於刑法第  │
│                │                │                │354 條之罪法定刑│
│                │                │                │罰金提高標準部分│
│                │                │                │，應依刑法第2 條│
│                │                │                │第1項 前段規定，│
│                │                │                │適用行為時之法律│
│                │                │                │即罰金罰鍰提高標│
│                │                │                │準條例第1 條前段│
│                │                │                │及現行法規所定貨│
│                │                │                │幣單位折算新臺幣│
│                │                │                │條例第2 條之規定│
│                │                │                │。              │
│                │                │                │(三)、法定刑罰金部│
│                │                │                │分，依修正前刑法│
│                │                │                │第33條第5 款規定│
│                │                │                │，及罰金罰鍰提高│
│                │                │                │標準條例第1 條前│
│                │                │                │段提高後，再依現│
│                │                │                │行法規所定貨幣單│
│                │                │                │位折算新臺幣條例│
│                │                │                │第2 條換算為新臺│
│                │                │                │幣時，為新臺幣6 │
│                │                │                │元以上至30元以上│
│                │                │                │，依修正後刑法第│
│                │                │                │33條第5 款規定，│
│                │                │                │為新臺幣1,000 元│
│                │                │                │以上，修正後刑法│
│                │                │                │第33條第5 款規定│
│                │                │                │並非較有利於被告│
│                │                │                │，依刑法第2 條第│
│                │                │                │1 項前段規定，應│
│                │                │                │適用修正前刑法第│
│                │                │                │33條第5 款規定。│
├────────┼────────┼────────┼────────┤
│刑法第55條      │犯一罪而其方法或│已刪除          │(一)適用舊法。    │
│牽連犯          │結果之行為犯他罪│                │(二)本件事實，被告│
│                │名者，從一重處斷│                │目的在於加重竊盜│
│                │。              │                │之犯行，與所犯毀│
│                │                │                │損罪間，顯有方法│
│                │                │                │、結果之牽連關係│
│                │                │                │，依修正前刑法第│
│                │                │                │55 條 規定，應從│
│                │                │                │一重處斷，於適用│
│                │                │                │新法時應分論併罰│
│                │                │                │，修正後刑法之規│
│                │                │                │定並非較有利於被│
│                │                │                │告，依刑法第2 條│
│                │                │                │第1項 前段規定，│
│                │                │                │仍應適用修正前刑│
│                │                │                │法第55條後段規定│
│                │                │                │，從一較重之罪論│
│                │                │                │處。            │
├────────┼────────┼────────┼────────┤
│刑法第47條      │受有期徒刑之執行│受徒刑之執行完畢│(一)適用舊法。    │
│累犯            │完畢，或受無期徒│，或一部之執行而│(二)被告前因竊盜、│
│                │刑或有期徒刑一部│赦免後，五年以內│偽造文書及違反毒│
│                │之執行而赦免後，│故意再犯有期徒刑│品危害防制條例等│
│                │五年以內再犯有期│以上之罪者，為累│案件，經法院分別│
│                │徒刑以上之罪者，│犯，加重本刑至二│判處有期徒刑8 月│
│                │為累犯，加重本刑│分之一。第98條第│、4 月、6 月確定│
│                │至二分之一。    │2 項關於因強制工│（後2 案經法院裁│
│                │                │作處分之執行完畢│定定其應執行之刑│
│                │                │或一部之執行而免│9 月確定），接續│
│                │                │除後，五年以內故│執行，於91年7 月│
│                │                │意再犯有期徒刑以│31日縮短刑期假釋│
│                │                │上之罪者，以累犯│出監，所餘刑期付│
│                │                │論。            │保護管束，於91  │
│                │                │                │年11月16日期滿未│
│                │                │                │經撤銷，以已執行│
│                │                │                │完畢論，有臺灣高│
│                │                │                │等法院被告前案紀│
│                │                │                │錄表1 份在卷可稽│
│                │                │                │，被告於有期徒刑│
│                │                │                │執行完畢後，5 年│
│                │                │                │以內再故意犯本件│
│                │                │                │有期徒刑以上之罪│
│                │                │                │，不論依修正前之│
│                │                │                │刑法第47條，或修│
│                │                │                │正後之刑法第47條│
│                │                │                │第1 項之規定，均│
│                │                │                │構成累犯，則修正│
│                │                │                │後刑法第47條第1 │
│                │                │                │項之規定對被告並│
│                │                │                │非較為有利，仍應│
│                │                │                │依刑法第2條 第1 │
│                │                │                │項前段規定，逕依│
│                │                │                │修正前刑法第47條│
│                │                │                │規定，論以累犯，│
│                │                │                │加重其刑。      │
├────────┼────────┼────────┼────────┤
│刑法第38條第1項 │供犯罪所用或犯罪│供犯罪所用或犯罪│僅作定義修正，使│
│第2款、第3項    │預備之物，以屬於│預備之物，以屬於│適用更為明確，非│
│供犯罪所用或犯罪│犯人者為限，得沒│犯罪行為人者為限│法律變更，自不生│
│預備之物沒收    │收之。但有特別規│，得沒收之。但有│新舊法比較問題，│
│                │定者，依其規定。│特別規定者，依其│無現行刑法第2 條│
│                │                │規定。          │第1 項之適用，且│
│                │                │                │從刑附屬於主刑，│
│                │                │                │除法律有特別規定│
│                │                │                │者外，依主刑所適│
│                │                │                │用之法律（最高法│
│                │                │                │院95年度第8 次刑│
│                │                │                │事庭會議決議參照│
│                │                │                │），故本件應適用│
│                │                │                │舊法。          │
└────────┴────────┴────────┴────────┘


司法院資訊處製作；財團法人民間司法改革基金會備份。
